臺灣高等法院刑事裁定
109年度抗字第1215號
抗  告  人
即受 刑 人  廖屘  



上列抗告人即受刑人因聲請定其應執行刑案件，不服臺灣新北地
方法院中華民國109年6月29日裁定（109年度聲字第2355號），
提起抗告，本院裁定如下：
    主  文
抗告駁回。                                              
    理  由
一、原裁定意旨略以：本件抗告人即受刑人廖屘（下稱抗告人）
    所犯原裁定附表（下稱附表）所示各罪，均確定在案，有各
    罪之判決及被告前案紀錄表所載內容無訛。茲檢察官聲請定
    其應執行之刑，經審核後認其聲請為正當，並審酌受刑人所
    犯各罪（公然侮辱罪、強暴侮辱罪）之不法及罪責程度、對
    其施以矯正之必要性與適當性、各罪刑最重之刑以上，合計
    之總刑期以下之界限範圍，就附表所示各罪，定應執行拘役
    75日等語。
二、抗告意旨略以：抗告人犯附表所示案件，係因遭受告訴人欺
    負，才有不當行為，已深感後悔；抗告人年老又患憂鬱症，
    目前沒有工作、無收入，無法繳納罰金，目前已聲請易服社
    會勞動中，抗告人依原裁定所定之應執行刑，須工作75日，
    請裁定較輕之刑度，讓抗告人早日履行完畢等語。
三、本院之判斷：
(一)按裁判確定前犯數罪者，併合處罰之；宣告多數拘役者，於
    各刑中之最長期以上，各刑合併之刑期以下，定其刑期，但
    不得逾120日；刑法第50條第1項本文及第51條第6款分別定
    有明文。又數罪併罰合併定應執行刑之制度目的，在就所犯
    數罪，以各罪宣告刑為基礎，綜合評價各罪類型、法益侵害
    之綜合效果，考量犯罪人個人特質，認應對之具體實現多少
    刑度，始足達到矯治教化之必要程度，並符罪責相當原則。
    此裁量權之行使，屬實體法上賦予法院依個案裁量之職權，
    如所為裁量未逾法定刑範圍，且無違背制度目的或公平正義
    情形，即無違法可言。
(二)查受刑人所犯附表所示各罪，其犯罪時間均在附表編號1之
    罪於民國109年3月31日判決確定之前，檢察官向最後事實審
    即原裁定法院聲請合併定其應執行之刑，於法有據；且原裁
    定於各宣告刑中之最長期（拘役50日）以上，並於附表所示
    各罪合併之刑期總和（拘役90日）以下之範圍內，酌定應執
    行拘役75日，已裁量減輕刑期15日，此裁量權之行使，既未
    逾越上開法律外部界限，亦未違反法律之內部界限，即難認
    有違法之處。至於，抗告人犯罪之原因及罹患憂鬱症之健康
    情況，在各罪量刑時已被充分考量，於數罪併罰定應執行刑
    時，實不宜重複評價。本院審酌受刑人所犯各罪所反映之人
    格特性及傾向，矯治教化之必要程度，認原裁定所定之刑度
    並無過重，且未違反比例原則、責罰相當原則及刑罰經濟之
    理念。受刑人執前詞指摘原裁定，核無理由，應予駁回。
四、依刑事訴訟法第412條，裁定如主文。
中　　華　　民　　國　　109 　年　　7 　　月　　29　　日
                  刑事第十三庭  審判長法  官  王國棟
                                      法  官  許永煌
                                      法  官　曹馨方
以上正本證明與原本無異。
不得再抗告。
                                      書記官　游秀珠 
中　　華　　民　　國　　109 　年　　7 　　月　　29　　日